臺灣板橋地方法院交通事件裁定　　　　94年度交聲字第1313號
原處分機關　交通部公路總局臺北區監理所板橋監理站
異　議　人　甲○○
即受處分人
上列異議人因違反道路交通管理處罰條例案件，對於交通部公路
總局臺北區監理所板橋監理站於民國九十四年七月十三日以板監
裁字第裁四一─Ｃ00000000號所為之裁決處分（原處分
案號：第Ｃ00000000號），聲明異議，本院裁定如下：
    主  文
異議駁回。
    理  由
一、原處分意旨略以：異議人即受處分人甲○○於民國九十四年
    六月二日零時十三分許，騎乘車牌號碼ＢＩＱ─八三八號重
    型機車，行經臺北縣板橋市○○○路與大華街口時，因「機
    器腳踏車駕駛人於行駛道路時，使用手持式行動電話進行通
    話」，適為執行勤務之臺北縣政府警察局板橋分局後埔派出
    所員警攔停，並以北縣警交字第Ｃ00000000號通知
    單當場舉發。嗣異議人依法提出申訴，經交通部公路總局臺
    北區監理所板橋監理站於九十四年七月十三日以板監裁字第
    裁四一─Ｃ00000000號裁決書裁決，依據道路交通
    管理處罰條例第三十一條之一第二項規定，裁處罰鍰新臺幣
    （下同）一千元等語。
二、異議意旨略謂：異議人騎乘機車過馬路時，有人打電話來，
    異議人則慢慢停下來，手拿起電話，當異議人煞車時，拿起
    電話，準備接聽，警察就過來開單，爰聲明異議，請求撤銷
    原處分云云。
三、按道路交通管理處罰條例所稱之汽車，依該條例第三條第八
    款規定包括機器腳踏車。次按機器腳踏車駕駛人於行駛道路
    時，使用手持式行動電話進行撥接或通話者，處新臺幣一千
    元罰鍰，道路交通管理處罰條例第三十一條之一第二項定有
    明文。
四、經查：
  （一）本件異議人即受處分人甲○○於九十四年六月二日零時
        十三分許，騎乘車牌號碼ＢＩＱ─八三八號重型機車，
        行經臺北縣板橋市○○○路與大華街口時，因「機器腳
        踏車駕駛人於行駛道路時，使用手持式行動電話進行通
        話」，適為執行勤務之臺北縣政府警察局板橋分局後埔
        派出所員警攔停，並以北縣警交字第Ｃ0000000
        0號通知單當場舉發乙節，有臺北縣政府警察局北縣警
        交字第Ｃ00000000號「舉發違反道路交通管理
        事件通知單」影本一紙在卷足稽。
  （二）異議人因不服舉發事實，並於九十四年六月十六日向交
        通部公路總局臺北區監理所板橋監理站提出申訴，經原
        舉發單位臺北縣政府警察局板橋分局書函覆略以：「經
        查林君駕駛ＢＩＱ─八三八號重機車，於九十四年六月
        二日零時十三分許，在本轄館前西路與大華街口，因騎
        乘機車持用手持式行動電話進行通話，違規屬實，始經
        執勤人員依法舉發，另稱使用時在停靠路旁動作中乙節
        ，查本案係舉發人員於現場親眼目睹違規行為產生後始
        予以攔停舉發案件，係行駛中之行為。本案係違反道路
        交通管理處罰條例第三十一條之一第二項規定，執勤人
        員依法舉發，尚無違誤。」，有該分局九十四年七月五
        日以北縣警板交裁字第○九四○○二三○六一號書函影
        本一份在卷可按。
  （三）訊據異議人雖矢口否認有上揭違規行為，惟對於上揭時
        間確有身處前述路段，並於其所騎乘上開重型機車上準
        備使用手持式行動電話通話一節，為異議人所不否認，
        其確係為舉發員警所舉發之人車，並無訛誤之情。又異
        議人騎乘重型機車於前揭時地違規使用手持式行動電話
        而遭舉發等情，業據證人即目睹異議人騎乘重型機車違
        規行駛之臺北縣政府警察局板橋分局後埔派出所警員乙
        ○○於本院調查時，以具結擔保其供述之真實性，並在
        負擔偽證罪之處罰心理下證稱：「（法官問：本件是否
        你查獲？查獲情形如何？）舉發通知單是我開的，當時
        異議人行駛重型機車，由館前西路往館前東路行駛，他
        持用手持電話，我看到他是放在耳朵旁，那時是在車道
        中，後來他是騎到路旁，但是在車道就已經看到異議人
        這樣了，根據我的判斷他是已經在使用行動電話。」、
        「（法官問：你所謂的車道為何？）車道就是指道路上
        ，而且當時不是劃紅線，都是劃白線。」等語（參見本
        院九十四年八月三十一日訊問筆錄第二頁）。再參以證
        人乙○○與異議人素不相識，並無宿怨、仇隙，亦應無
        甘冒自身觸犯偽證罪之風險而設詞誣攀異議人之理，是
        證人乙○○前開證言，誠為平允可信。按證人乙○○乃
        為原處分機關所認定異議人有前開騎乘重型機車違規行
        為之原證人，其並到庭在本院法官面前以言詞供述本件
        訴訟上之待證事實即異議人有前開違規事實，本院由其
        上述證述已得有異議人確有上開違規行為之心證，且於
        本件卷存證據資料內並無任何積極證據足以證明證人乙
        ○○上開證詞係屬虛偽，亦無足以令人顯信證人乙○○
        之證述為不可採之品性證據或前科證據存在，本院自不
        得僅以證人係本件製單舉發之員警而全盤抹煞其在訴訟
        上所具有之證人資格。又異議人復無舉出或聲請本院調
        查任何對其有利之證據，以使本院對證人所供述異議人
        違規之行為產生任何合理之懷疑。是異議人雖以前開情
        詞置辯，尚難認為可信。
  （四）末者，道路交通管理處罰條例修訂有關機器腳踏車駕駛
        人行駛於道路時，使用手持式行動電話撥接者其處罰目
        的，無非在規範駕駛人於駕駛車輛時應注意前方道路狀
        況，撥接手持式行動電話，將使駕駛人注意力分散，因
        而造成駕駛人本身及路上行人、車輛之危險，故駕駛人
        於駕駛車輛時只要一有持用手持式行動電話撥、接之舉
        動即足使駕駛人注意力分散造成前開危險，所為即與前
        揭規定之處罰要件該當，至於是否因撥接進而有通話之
        結果，應非處罰之要件。本件異議人騎乘機車時有持手
        持式行動電話在耳邊，此經證人乙○○證述明確，足見
        異議人確有接聽動電話之舉動，縱未通話亦屬處罰之範
        疇。異議人所辯尚無可採。本件事證明確，異議人違規
        行為堪以認定，應依法處罰。
五、綜上所述，異議人確有前揭違規行為，從而，原處分機關依
    前開道路交通管理處罰條例第三十一條之一第二項及違反道
    路交通管理事件統一裁罰基準表規定裁處受處分人罰鍰一千
    元，核無違誤，本件異議無理由，應予駁回。
六、據上論斷，應依道路交通案件處理辦法第十九條，裁定如主
    文
中　　華　　民　　國　　94　　年　　9 　　月　　21　　日
                  交通法庭法　官  絲鈺雲
以上正本證明與原本無異
如不服本裁定應於送達後5日內向本院提出抗告狀
                          書記官　葉子榕
中　　華　　民　　國　　94　　年　　9 　　月　　21　　日
